【裁判字號】    89,訴,317
【裁判日期】    890329
【裁判案由】    偽造有價證券
【裁判全文】
臺灣板橋地方法院刑事判決                          八十九年度訴字第三一七號
    公  訴  人  臺灣板橋地方法院檢察署檢察官
    被      告  林富宗
    選任辯護人  王鳳安
右列被告因偽造有價證券案件，經檢察官提起公訴（八十八年度偵字第二五０三五號
），甲○判決如左：
    主  文
林富宗連續意圖供行使之用，而偽造有價證券，處有期徒刑貳年。緩刑伍年。
附表所示本票貳紙關於偽造丙○○為共同發票人部分沒收。
    事  實
一、林富宗（起訴書誤認其已改名為丁○○）因財務困窘，竟意圖供行使之用，並基
    於概括之犯意，未經其父丙○○之同意或授權，連續二次於如附表所示發票日之
    時間，在臺北縣板橋市○○路○段一七九巷十一號二樓，擅自偽造丙○○之署押
    ，冒用丙○○名義，與其共同簽發如附表所示之本票二紙（票號、發票日、到期
    日、金額、發票人均詳如附表所示），並交付予乙○○作為其借款之擔保，先後
    向乙○○調借現金五萬五千二百二十四元、五萬元。詎屆期林富宗拒不清償借款
    ，逃逸無蹤，經乙○○持附表所示之本票二紙向台灣板橋地方法院聲請本票准許
    強制執行裁定後，丙○○提起抗告，並辯稱伊從未簽發上開本票，乙○○始悉上
    情。
二、案經乙○○訴請臺灣板橋地方法院檢察署檢察官偵查起訴。
    理  由
一、右揭事實，業據被告林富宗於甲○審理中坦承不諱，核與告訴人乙○○指訴及證
    人丙○○證述之情節相符，並有前開偽造之本票影本二紙、被告之戶籍謄本、甲
    ○八十五年度票字第四二七四號裁定、甲○民事庭函、甲○民事庭通知、抗告狀
    、確認本票債權不存在書狀各一份附卷可稽，事證明確，被告犯行堪以認定。
二、核被告林富宗所為，係犯刑法第二百零一條第一項之偽造有價證券罪。其偽造丙
    ○○署押行為為偽造有價證券之部分行為；偽造有價證券後進而行使，行使之低
    度行為應為偽造之高度行為所吸收，均不另論罪。其先後二次偽造有價證券之犯
    行，時間緊接，罪名及犯罪構成要件均屬相同，顯係基於概括犯意為之，為連續
    犯，依刑法第五十六條之規定，應以一罪論。又查被告並無前科，此有臺灣高等
    法院檢察署刑案紀錄簡覆表附卷可憑，其因經濟困難而簽發上開本票向乙○○調
    借款項，且其亦自為本票發票人，並未能解免票據責任，二張本票金額合計僅十
    萬餘元，核其惡性尚非重大，如逕處以法定最低刑，猶嫌過重，甲○認被告犯罪
    情狀不無可憫恕之處，爰依刑法第五十九條規定酌減其刑。爰審酌被告犯罪後坦
    承犯行，態度良好，所偽造本票之金額及當庭與被害人達成和解，清償票面金額
    並加計法定利息予被害人（參卷附和解書）等一切情狀，量處如主文所示之刑。
    末查被告未曾受有期徒刑以上刑之宣告，此有臺灣高等法院檢察署刑案紀錄簡覆
    表在卷可稽，經此次起訴、審判及刑之宣告後，當能知所警惕，信無再犯之虞，
    甲○認所宣告之刑以暫不執行為適當，併諭知緩刑五年，以啟自新。
三、附表所示之本票二張，被告自任發票人而簽發部分，固屬真實，而不得將該張本
    票沒收。惟被告偽造丙○○為共同發票人部分，仍應依刑法第二百零五條規定予
    以沒收，附此敘明。
據上論結，應依刑事訴訟法第二百九十九條第一項第一項前段，刑法第二百零一條第
一項、第五十六條、第二百零五條、第五十九條、第七十四條第一款，罰金罰鍰提高
標準條例第一條前段，判決如主文。
本案經檢察官黃蘭雅到庭執行職務
中      華      民      國      八十九      年     三     月   二十九   日
                                      臺灣板橋地方法院刑事第四庭
                                          法  官  劉  大  衛
右正本證明與原本無異
如不服本判決應於送達後十日內向甲○提出上訴狀
                                          書記官  蕭  興  南
中      華      民      國      八十九      年     四     月     六     日
附錄本案論罪科刑法條全文：
刑法第二百零一條
意圖供行使之用，而偽造、變造公債票，公司股票或其他有價證券者，處三年以上十
年以下有期徒刑，得併三千元以下罰金。
行使偽造、變造之公債票、公司股票或其他有價證券或意圖供行使之用收集或交付於
人者，處一年以上七年以下有期徒刑，得併科三千元以下罰金。
附表：
編號    票        號    面額新台幣（下同）     發  票  日    發  票  人
                                               （到期日）
 0     000000    0萬五千二百二十四元   八十三年七    林富宗
                   月五日（八    丙○○
                                               十三年八月
                                               五日）
 0     000000    0萬元                 八十三年八    林富宗
                                               月二十二日    丙○○
                                               （八十三年
                                               十月二十一
                                               日）


司法院資訊處製作；財團法人民間司法改革基金會備份。
